# 拆迁补偿款

提问人：木叶白牙 时间：2013-11-27 23:33:40
协议很干净，就是一个筒子协议，说是由于城市规划，需要征用土地，给予一定的补偿款，没了

回答人：chenyiwei
我理解，你说的情况主要是对“搬迁过程中发生的有关费用性支出”范围的理解不一致问题。对于此处的“有关费用性支出”，我理解应当是与被搬迁的场地直接相关的支出，即被搬迁场地上可移动资产的拆卸、运输、重新安装调试支出；被搬迁场地上的人员遣散安置支出；被搬迁场地的停工损失等。不应过于扩大化解释，否则几乎所有支出都可以和“搬迁补偿”扯上关系。所以你在主帖中提到的日常维修款、其他厂区的人员预计辞退支出等均不属于可以冲减补偿款的范围。
我理解，对于资产购建支出（设备投资等）与搬迁补偿款的关系，主要是看所购建的资产从功能、产能等方面看，是否属于被拆除的原有资产的替代（可以包含一定的扩建，类似于税法上搬迁补偿税务处理规定中对该问题的考虑思路）。对于辞退员工等费用性支出，应当是仅限于辞退原先在被搬迁场地上工作的员工，或者该岗位的裁撤与搬迁事项直接相关的员工（因为搬迁所以不再需要设置该岗位）。
事实上，对于证监会《监管报告》中的两种观点，目前我比较倾向于后者。

提问人：木叶白牙 时间：2013-11-28 17:18:51
是，我的意思就是说由于拆迁导致人多了，他们厂子比较多，拆迁的厂子里部分人员辞退，部分留用用来换其他厂子的人，其他厂子被换掉的人辞退，这样留下能力比较强的，这样的整体考虑应该可以吧？

回答人：chenyiwei
这种范围就太大了，事实上这种人员重组（优胜劣汰）很可能并不是仅仅会在拆迁的情况下发生，其他情况下也完全可能发生，所以其他厂的人员辞退不能归因于该次拆迁。

提问人：木叶白牙 时间：2013-11-29 00:52:16
陈版您好： 甲公司是乙公司的母公司，前几年乙公司拆迁之前，甲公司通过合法方式（如股权变更等）将原属于乙公司的房产转移给了甲公司所有，后来拆迁补偿款也顺理成章的给了甲公司，现在乙公司经营困难，要求甲公司负责，由于拆迁补偿款本应属于乙公司且甲公司又是乙公司的母公司，于是双方达成协议，有关乙公司日后人员辞退、修缮房屋设备及其他支出由甲公司负责。现在甲公司账面其他应付款（甲公司收到拆迁补偿款放在其他应付款中核算）减少均为乙公司人员辞退、修缮、办公等费用支出，没有计入当期损益，也没有在乙公司账面反映，这样处理是否欠妥？个人认为，应当将该笔款项以股权投资或是长期借款的方式给乙公司，相关支出也应在乙公司账面反映，并且甲公司由于已经没有与拆迁直接相关的支出，应当将拆迁补偿款余额转入当期损益。不知道理解正确否？@chenyiwei

回答人：chenyiwei
你的建议比较合理，但“将该笔款项以股权投资或是长期借款的方式给乙公司”已经不是单纯的会计处理问题而是交易如何安排和设计的问题。你可以作为管理建议提出。